臺灣臺東地方法院民事判決　　　　　　　 100年度訴字第30號
原　　　告　財團法人汽車交通事故特別補償基金
法定代理人　吳當傑
訴訟代理人　張宏智
被　　　告　吳明貴
上列當事人間請求侵權行為損害賠償事件，本院於民國100年5月
5日言詞辯論終結，判決如下：
    主  文
被告應給付原告新臺幣壹佰陸拾萬零肆佰玖拾柒元及自民國一百
年四月十五日起至清償日止按週年利率百分之五計算之利息。
訴訟費用由被告負擔。
    事實及理由
一、原告主張：被告於民國99年8 月25日駕駛無須訂立強制汽車
    責任保險契約之拼裝車，行經門牌號碼臺東市○○路○段76
    5巷63號建物前路口，未依規定讓車牌號碼315-HKR號機車先
    行而與之發生撞擊，致訴外人即該車騎士蘇明雀死亡，嗣蘇
    明雀之配偶、父母、子女即謝健三、蘇錦坤、蘇林秀珍、黃
    士翃、黃志賢、黃怡蓉、謝杰倫等7 人，依強制汽車責任保
    險法第40條第1項第4款規定，向原告領取補償金合計新臺幣
    （下同）1,600,497 元，原告為此於該補償金額之限度內，
    代位行使謝健三、蘇錦坤、蘇林秀珍、黃士翃、黃志賢、黃
    怡蓉、謝杰倫等7 人對被告之請求權等語。並聲明：被告應
    給付原告1,600,497元及自起訴狀繕本送達翌日即100年4 月
    15日起至清償日止按年息5%計算之利息。
二、被告不為答辯聲明，僅以渠願依經濟能力所得承擔之條件，
    分期賠償200,000元等語置辯。
三、本院得心證之理由
  (一)按因故意或過失不法侵害他人之權利者，負損害賠償責任；
    不法侵害他人致死者，對於支出醫療及增加生活上需要之費
    用或殯葬費之人，亦應負損害賠償責任；被害人對於第三人
    負有法定扶養義務者，加害人對於該第三人亦應負損害賠償
    責任；不法侵害他人致死者，被害人之父、母、子、女及配
    偶，雖非財產上之損害，亦得請求賠償相當之金額；民法第
    184條第1項前段、第192條第1項及第2項、第194條分別定有
    明文。次按汽車交通事故發生時，因事故汽車全部或部分為
    無須訂立本保險契約之汽車，請求權人未能依強制汽車責任
    保險規定向保險人請求保險給付者，得於強制汽車責任保險
    法規定之保險金額範圍內，向特別補償基金請求補償；特別
    補償基金於給付補償金額後，得代位行使請求權人對於損害
    賠償義務人之請求權，但其所得請求之數額以補償金額為限
    ；強制汽車責任保險法第40條第1項第4 款及第42條第2項亦
    有明定。
  (二)被告於99年8 月25日駕駛無須訂立強制汽車責任保險契約之
    拼裝車，行經門牌號碼臺東市○○路○段765 巷63號建物前
    路口，未依規定讓車牌號碼315-HKR 號機車先行而與之發生
    撞擊，致訴外人即該車騎士蘇明雀死亡，嗣蘇明雀之配偶、
    父母、子女即謝健三、蘇錦坤、蘇林秀珍、黃士翃、黃志賢
    、黃怡蓉、謝杰倫等7人，向原告領取補償金合計1,600,497
    元等情，業據原告提出道路交通事故當事人登記聯單、道路
    交通事故初步分析研判表、繼承系統表、補償金理算書、匯
    款明細表為證（見本院卷第5 頁至第20頁），被告復對原告
    主張之侵權行為事實、補償金額及請求數額均不爭執（見本
    院卷第28頁），自堪認定。
  (三)揆諸前揭法律規定，原告依據強制汽車責任保險法第42條第
    2項規定，請求被告給付1,600,497元，及自起訴狀繕本送達
    翌日即100年4月15日起至清償日止，按法定利率年息5%計算
    之利息，為有理由，應予准許。
  (四)被告雖稱渠之經濟能力有限，希望能分期賠償200,000 元等
    語，惟被告應負之賠償責任與渠經濟能力所能承擔之條件無
    涉，尚難僅因加害人之經濟能力有限，即謂加害人應負之賠
    償責任應予減輕或免除。從而，被告所辯尚無可採。
四、本件事證已臻明確，兩造其餘攻擊防禦方法及所舉未經援用
    之證據，經本院斟酌後，認為均不足以影響本判決之結果，
    爰不一一論駁，併此敘明。
五、據上論結，原告之訴為有理由，依民事訴訟法第78條，判決
    如主文。
中    華    民    國   100    年    5     月    19    日
                        民事庭法  官  陳谷鴻
以上正本證明與原本無異。
如不服本判決，應於送達後20日內，向本院提出上訴狀並表明上
訴理由，如於本判決宣示後送達前提起上訴者，應於判決送達20
日內補提上訴理由書（須附繕本）。
中    華    民    國   100    年    5     月    19    日
                              書記官  林慧芬